---
title: "Segundo_Examen_Parcial"
author: "Iván Arellano"
date: "24/10/2021"
output: html_document
---

Promedio Móvil

```{r}
library(PerformanceAnalytics)
library(quantmod)
library(lubridate)
library(TTR)
library(Rcpp)
library(readxl)
library(xts)
library(zoo)
library(forecast)
```

```{r}
claves <- c("BOLSAA.MX")
getSymbols(claves, from = "2016-09-01", to=today(), warnings=FALSE)
list <- lapply(c("BOLSAA.MX"), function(x) Cl(get(x))) #Se quita el claves por el contenido por ^
precio <- (do.call(merge, list))
names(precio) <- claves
```

PARA EL PRECIO DEL ACTIVO (Rendimiento)
Aquí calculamos el rendimiento diario del activo a estudiar

```{r}
rend_a <- na.omit(diff(log(precio[,1])))
```

R2 (Rendimiento al cuadrado)
Obtenemos los rendimientos al cuadrado los cuales usaremos más adelante,
para las estimaciones de la varianza

```{r}
R2 <- rend_a**2
```

# Estimación para 5, 10, 20, 40

```{r}
var_est5 <- SMA(R2, n=5)
var_est10 <- SMA(R2, n=10)
var_est20 <- SMA(R2, n=20)
var_est40 <- SMA(R2, n=40)
```

Gráfica
Para decidir la mejor estimacion o el mejor valor de m 
necesitamos obtener las diferencias entre la estimación y el valor real

```{r}
layout(matrix(c(1,2,3,4), 2, 2, byrow=TRUE))
plot(var_est5, main = "Varianza móvil con 5 días")
plot(var_est10, main = "Varianza móvil con 10 días")
plot(var_est20, main = "Varianza móvil con 20 días")
plot(var_est40, main = "Varianza móvil con 40 días")

plot(R2, main = "Rendimiento cuadrado")
```

R2: Es 1a  estimación para la varianza (varianza observada)

```{r}
var_Real <- R2
```

El siguiente objeto contiene el error surgido de la estimación realizada
Nos interesa el valor de "m" que en promedio tenga un error menor

```{r}
diff_estimacion <- merge.xts((var_Real - var_est5)**2,
                             (var_Real - var_est10)**2,
                             (var_Real - var_est20)**2,
                             (var_Real - var_est40)**2)
```

```{r}
names(diff_estimacion) <- c('M5', 'M10', 'M20', 'M40')
RMSE <- as.data.frame(sqrt(colMeans(na.omit(diff_estimacion)))) # Promedio por columna
names(RMSE) <- ('RMSE')
RMSE
```

DEBIDO A QUE M=5 NOS OFRECE EL MENOR VALOR DE LA RAIZ MEDIA DE LOS ERRORES AL CUADRADO 
PODEMOS DECIR QUE 5 ES LA MEJOR OPCION PARA LA ESTIMACION

SIN EMBARGO EXISTEN 2 INDICADORES PARA TOMAR LA DECISION DE QUIEN ES "M"

# ERROR ABSOLUTO MEDIO PROPORCIONAL (%) -----

```{r}
diff_estimacion2 <- merge.xts((abs(var_Real - var_est5)/var_Real),
                              (abs(var_Real - var_est10)/var_Real),
                              (abs(var_Real - var_est20)/var_Real),
                              (abs(var_Real - var_est40)/var_Real))

names(diff_estimacion2) <- c('M5', 'M10', 'M20', 'M40')

diff_estimacion2 <- subset(diff_estimacion2, diff_estimacion2$M5!=Inf)
```


```{r}
eamp <- as.data.frame(colMeans(na.omit(diff_estimacion2)))
names(eamp) <- ('EAMP')
eamp
```

En este caso, también nos interesa el que tenga menos, en este caso nos interesa el M20

# Error cuadratico porcentual
Este parámetro saca las diferencias entre la varianza real y la estimada ponderada al respecto a la varianza real y todo elevado al cuadrado

```{r}
diff_estimacion3 <- merge.xts(((var_Real- var_est5)/var_Real)**2,
                              ((var_Real- var_est10)/var_Real)**2,
                              ((var_Real- var_est20)/var_Real)**2,
                              ((var_Real- var_est40)/var_Real)**2)

names(diff_estimacion3) <- c("M5","M10","M20","M40")

diff_estimacion3 <- subset(diff_estimacion3, diff_estimacion3$M5!=Inf)
```

# Error cuadrático promedio 
Mide la cantidad de error que hay entre dos conjuntos de datos.

```{r}
eccp <- as.data.frame(sqrt(colMeans(na.omit(diff_estimacion3))))
names(eccp) <- ('ECCP')
eccp
```

En éste indicador me dicen que el mejor indicador de M es M40
La decisión sobre el valor de m dependerá de la cantidad de indicadores que sean coincidentes,
osea 2 de 3.
En caso de ser diferentes se optará por el valor de M resultante de la RMSE.

```{r}
var_opt <- var_est40
Resultado <- merge.xts(sqrt(var_Real),
                       sqrt(var_opt))
plot(Resultado, lwd=c(.4,.8), legend.loc='top')
```

# Estimación futura para la volatilidad ---

Ahora vamos a hacer estimaciones para la Vol

```{r}
m <- 40 # Pnemos 40 pq es el valor óptimo para este conjunto de datos
n <- nrow(var_Real)
vol_est_futuro <- sqrt(mean(var_Real[(n-m):n,])) # Aqui tomamos los ultimos n días de info de la var real
vol_est_futuro
```

```{r}
fecha_est <- date(var_Real[n])+1
fecha_est
```

En esta caso necesiamos estimar 10 un MODELO ARIMA (p,q)
En el caso especifico de los rendimientos de un activo, Es RMA, NO ARIMA .
La diferencia entre estos es que el ARIMA se necesita hacer una diferencia sobre la variable original.

AR(Auto Regresivo) MA(MediMóvil)


Componente de ruido blanco

ARMA es para una serie de tiempo, se lleva cabo a traves de BOX-JENKINGS
Nostros usaremos la estimación autómatica de de R

```{r}
Media_rend <- auto.arima(Rend)
summary(Media_rend)
```


EWMA

ARCH/GARCH

```{r}

```

